---
title: "Lagutvikling mellom runde 3 og 4"
output: github_document
html_notebook: default
---
## Mellom runde 3 og 4

```{r,include=F}
#fjerner alt fra forrige gang
rm(list = ls())

#i tilfelle noen algoritmer bruker seed - noe jeg tror den gjør? - setter jeg det
set.seed(1106)

#biblioteker
library(dplyr)
library(knitr)
library(httr)
library(jsonlite)
library(ggplot2)
library(tidyr)
library(lpSolve)
library(readr)
#scripts
source("scripts/datagrabbing_function.R")
source("scripts/teamchooser_function.R")

#laster inn data om nåværende lag
data_start = read.csv2("data/endra_lag_2017-04-08.csv",stringsAsFactors = FALSE)
data_start$team_1 = data_start$first_team
data_start$team_2 = data_start$solution_incremental
data_start$team_now = data_start$solution_incremental

#og her er spillerlag med poengsummer - hentes en gang for enkelhetsskyld
#df_lag = datagrabber("lag")
df_lag = read.csv2("data/teamdata_samla_2017-04-11.csv",stringsAsFactors = FALSE)
#noen linjer for å binde sammen alle teamdataene til ei samla fil
#df_lag = bind_rows(read.csv2("data/teamdata_2017-04-04.csv",stringsAsFactors = FALSE),read.csv2("data/teamdata_2017-04-07.csv",stringsAsFactors = FALSE),read.csv2("data/teamdata_2017-04-11.csv",stringsAsFactors = FALSE))
#df_lag$dato[is.na(df_lag$dato)==T] = "2017-04-04"
#df_lag$dato = as.Date(df_lag$dato)
#write.csv2(df_lag,paste0("data/teamdata_samla_",Sys.Date(),".csv"),row.names=F)

#spiller-poeng
#df_poeng = datagrabber("spiller_")

#nye data
df_spillerdata = read.csv2("data/spillerdata_2017-04-11.csv",stringsAsFactors = FALSE)

#hekter på utvalgte gamle data fra data_start
df = left_join(df_spillerdata,select(data_start,id,team_1,team_2,team_now),by="id")

#sjekker at posisjoner og lag ser riktig ut
table(levels(as.factor(df$posisjon)),levels(as.factor(df$element_type)))
table(levels(as.factor(df$team)),levels(as.factor(df$team_navn)))

#leser også inn spillere-poeng kamp
#df_spillerdata = read.csv2("data/spillere_poeng_2017-04-08.csv",stringsAsFactors = FALSE)
```
### Lagstatus

```{r}
#spilleres lag fra totallista
#df_lag = datagrabber("lag")
summary(df_lag$total)
kable(filter(df_lag,player_name=="Eivind Hageberg"))

#plotter poengtotal, med vline på min poengsum
qplot(total,data=df_lag,facets=dato~.)+
        geom_vline(xintercept = filter(df_lag,player_name=="Eivind Hageberg")$total)

```

Etter første runde lå jeg med 34 poeng et godt stykke ned. Med 54 poeng i andre runde klatra jeg opp til ca. midt i feltet. Med nye 36 poeng i tredje runde klatrer jeg enda litt til - slik at jeg nå er godt fornøyd.

### Spillertroppen

Hvordan står det til med spillertroppen?

```{r}
kable(arrange(select(filter(df,team_now==1),id,navn,posisjon,team_navn,total_points,status,news,chance_of_playing_this_round,chance_of_playing_next_round,in_dreamteam),posisjon,desc(total_points)),caption="Nåværende 15 spillere")
```

Ingen av spillerne er flagget med skader eller lignende, ingen har plutselig endt opp i utlandet. Alt i alt greit - men vi ser at det er store forskjeller i hvor mange poeng de har sanket inn.

Poengoversikten i tabellen gir en kumulativ oversikt og noe om sist spilte kamp. Det er kan være nyttig å få informasjon om hver enkelt spilte kamp, slik at jeg lettere ser utviklinga over tid.

```{r, include=FALSE}
#df_spillerdata = datagrabber("spillere_poeng_kamp")
#test = full_join(df,df_spillerdata,by=c("id"="id_player"))

#I tillegg til det over: plotte poeng og pris for alle spillere og laget
#utfordring: plotte mine poeng (som inkl. kaptein og benk) eller poeng totalt?
#første omgang: poeng totalt
#qplot(round,total_points,data=df_spillerdata[df_spillerdata$id_player %in% filter(df,team_now==1)$id,],facets=~id_player,geom="line")
```

Med to spillere som ikke produserer poeng bør jeg gjøre noen bytter på spillermarkedet. I tillegg ser jeg at totalverdien på laget mitt er på veg nedover - i første omgang har det bare sunket fra 100 millioner til 99.7 millioner, men det kan allikevel tyde på at det er noe som skjer som jeg ikke fanger opp her.

### Lagforbedring
Drømmelaget (lineært optimalisert) hadde bestått av følgende femten spillere (NB - det er jo ikke slik at de 15 hadde gitt det poengbeløpet algoritmen finner - det er jo kun mulig for 11 spillere å spille på en gang)

```{r}
optimized_team = teamchooser(df) 
#returnerer ei liste med tre df: lp-objektet, df som passes og laget - bruk [[1]]
optimized_team[[1]]
df = optimized_team[[2]]
kable(select(optimized_team[[3]],id,navn,posisjon,team_navn,now_cost,selected_by_percent,total_points))
```

Går laget mitt så dårlig at jeg bør bruke en av jokerne som gjør det mulig å bytte hele troppen? Nei, ikke egentlig, ikke enda - så det holder vi oss unna, foreløpig.

En bedre mulighet er å bytte ut en av spillerne i mitt lag mot en av spillerne fra det beste laget. Hvis det skulle vært spillere fra "optimal-laget" burde det vært en av følgende:

```{r}
#hvis å velge et helt lag med div constraints er et lp-problem, bør det også la seg gjøre å formulere hva som vil være det beste byttet som et lp-problem? hvis det nye laget må ha 10 eller 9 spillere som var på first_team?

#tilleggsproblem i så fall: prisen på de nye spillerne må være lik pengene jeg har. men det er ikke noe problem, for totalverdi-constraintent gjelder fortsatt.

# et større tilleggsproblem: er tidligere performance en god indikator på future performance? bør ha litt utforsking og prediksjonsforsøk etter hvert.

optimized_team = teamchooser(df,incremental=TRUE)
#returnerer ei liste med tre df: lp-objektet, df som passes og laget - bruk [[1]]
optimized_team[[1]]
df = optimized_team[[2]]

#beste lag og laget nå
kable(arrange(select(filter(df,((team_now==1&solution_incremental==1)|(team_now==1&solution_incremental==0)|(team_now==0&solution_incremental==1))),id,navn,posisjon,team_navn,now_cost,selected_by_percent,total_points,solution_incremental,team_now),posisjon))

```

Algoritmen foreslår altså å selge Gashi og kjøpe Trondsen.

```{r,include=FALSE}
#i mange på¨en måte å hente ut laget mitt på lagrer jeg det her
#df$team_3 = df$solution_incremental
#df$team_now = df$solution_incremental
#write.csv2(df,paste0("data/endra_lag_2017-04-11.csv"),row.names=F)
```


En annen mulighet vil være å beholde deler av den opprinnelige modellen for å bedre predikere utviklinga til spillerne. Siden den modellen ikke gjorde det kjempeskarpt i første runde, tenker jeg at dette kan vente til jeg får inn mer data. Dessuten er jeg tom for tid til dette nå.


```{r, include=F}
#faktorkoder litt for å ha noe å farge etter
#df$utvalgte = "ikke valgt"
#df$utvalgte[df$solution_full==1] = "best nå"
#df$utvalgte[df$first_team==1] = "førstelag"
#df$utvalgte[df$first_team==1&df$solution_full==1] = "begge"
#df$utvalgte = factor(df$utvalgte)
#levels(df$utvalgte)

#qplot(now_cost,total_points,data=df,geom="jitter",color=utvalgte,facets=element_type~.)

#qplot(now_cost,total_points,data=df,geom="jitter",color=utvalgte,facets=utvalgte~element_type+.)

#hvis målet er å holde seg innafor priskategorier trenger jeg ikke alle priskategorier, kun de på first_team.
#test = filter(df,solution_full==1)
#test = test[test$now_cost %in% levels(as.factor(df$now_cost[df$first_team==1])),]

#prøver å sette opp en interaksjon som også direkte gir spillerne disse over kan byttes mot
#test_2 = filter(df,first_team==1) 
#test_2 = test_2[interaction(test_2$now_cost,test_2$posisjon) %in% interaction(test$now_cost,test$posisjon),]

##lager en tabell og printer den
#test_3 = bind_rows(select(test,id,navn,utvalgte,posisjon,team_navn,now_cost,selected_by_percent,status,total_points),select(test_2,id,navn,utvalgte,posisjon,team_navn,now_cost,selected_by_percent,status,total_points))

#kable(arrange(test_3,posisjon,desc(total_points)))
```