---
title: "R Notebook"
output: github_document
html_notebook: default
---
## Mellom runde 2 og 3
```{r,include=F}
#fjerner alt fra forrige gang
rm(list = ls())

#i tilfelle noen algoritmer bruker seed - noe jeg tror den gjør? - setter jeg det
set.seed(1106)

#biblioteker
library(dplyr)
library(knitr)
library(httr)
library(jsonlite)
library(ggplot2)
library(tidyr)
library(lpSolve)
library(readr)
#scripts
source("scripts/datagrabbing_function.R")
source("scripts/teamchooser_function.R")

#laster inn startdata først - her er utgangspunktet
data_start = read.csv2("data/datagrunnlag_start.csv",stringsAsFactors = FALSE)

#og her er spillerlag med poengsummer - hentes en gang for enkelhetsskyld
df_lag = read.csv2("data/teamdata_2017-04-07.csv",stringsAsFactors = FALSE)

#nye data
#df_spillerdata = datagrabber()
df_spillerdata = read.csv2("data/spillerdata_2017-04-08.csv",stringsAsFactors = FALSE)

#hekter på utvalgte gamle data fra data_start
df = left_join(df_spillerdata,select(data_start,id,first_team = solution),by="id")

#siden de lagra dataene ikke har omkodinga, må den skje her
df$selected_by_percent = parse_number(df$selected_by_percent)
df$navn = paste(df$first_name,df$second_name)
df$posisjon = df$element_type
df$posisjon = factor(df$element_type,labels=c("Keeper","Forsvar","Midtbane","Angrep"))
df$team_navn = df$team
df$team_navn = factor(df$team,labels=c("AAFK","BRA","FKH","KBK","LSK","MOL","ODD","RBK","SAN","SO8","SOG","STB","SIF","TIL","VIF","VIK"))

#sjekker at posisjoner og lag ser riktig ut
table(levels(as.factor(df$posisjon)),levels(as.factor(df$element_type)))
table(levels(as.factor(df$team)),levels(as.factor(df$team_navn)))

#leser også inn spillere-poeng kamp
df_spillerdata = read.csv2("data/spillere_poeng_2017-04-08.csv",stringsAsFactors = FALSE)
```
### Lagstatus

```{r}
#spilleres lag fra totallista
#df_lag = datagrabber("lag")
summary(df_lag$total)
kable(filter(df_lag,player_name=="Eivind Hageberg"))

#plotter poengtotal, med vline på min poengsum
qplot(total,data=df_lag)+
        geom_vline(xintercept = filter(df_lag,player_name=="Eivind Hageberg")$total)

```

Etter første runde lå jeg med 34 poeng et godt stykke ned. Med 54 poeng i andre runde klatra jeg opp til ca. midt i feltet.

```{r}
kable(arrange(select(filter(df,first_team==1),id,navn,posisjon,team_navn,total_points,status,news,chance_of_playing_this_round,chance_of_playing_next_round,in_dreamteam),posisjon,desc(total_points)),caption="Første 15 spillere")
```

Her ser det ut til at noe har skjedd med Moa. Må passe på at han blir bytta ut med Flo. Flo fikk 0 poeng i de to første rundene - burde han heller byttes mot Kristiansen, for å gi en 5-4-1-formasjon? I utgangspunktet var jeg usikker, men så såg jeg at Flo ble autobytta av systemet - heldigvis. Gashi var også en av to spillere som ikke høsta poeng i første runde, og vi bytter han derfor ut med Heltne Nilsen - som i hvert fall skaffa to poeng.

Poengoversikten gir en kumulativ oversikt og noe om sist spilte kamp. Det er kan være nyttig å få informasjon om hver enkelt spilte kamp, slik at jeg lettere ser utviklinga over tid.

```{r}
#df_spillerdata = datagrabber("spillere_poeng_kamp")
#test = full_join(df,df_spillerdata,by=c("id"="id_player"))

#I tillegg til det over: plotte poeng og pris for alle spillere og laget
#utfordring: plotte mine poeng (som inkl. kaptein og benk) eller poeng totalt?
#første omgang: poeng totalt
qplot(round,total_points,data=df_spillerdata[df_spillerdata$id_player %in% filter(df,first_team==1)$id,],facets=~id_player,geom="line")
```

Med to spillere som ikke produserer poeng og en skada er det på tide å gjøre noen bytter på spillermarkedet. I tillegg ser jeg at totalverdien på laget mitt er på veg nedover - i første omgang fra 100 millioner til 99.9 millioner, men allikevel.

### Lagforbedring
Det store spørsmålet er nå om og i så fall hvordan laget kan forbedres. Med 34 poeng og en plassering godt ned på [lista](https://github.com/gardenberg/fantasy_fotball/blob/master/modellevaluering.md), er det på en måte en trøst at selv topplasseringa med 97 poeng er noe unna maksimal mulig verdi på 145 poeng.

```{r}
optimized_team = teamchooser(df) 
#returnerer ei liste med tre df: lp-objektet, df som passes og laget - bruk [[1]]
optimized_team[[1]]
df = optimized_team[[2]]
kable(select(optimized_team[[3]],id,navn,posisjon,team_navn,now_cost,selected_by_percent,total_points))
```

I utgangspunktet tenker jeg at det er for tidlig å kaste alt ut av vinduet. Med kun 1 kamp spilt for alle lagene, virker det vågalt å skulle prøve å bytte ut førstelaget mot dette laget - særlig tatt i betraktning av at en kun får ett bytte uten å motta fire minuspoeng. 

En mulighet hadde vært å bytte ut en av spillerne i mitt lag mot en av spillerne fra det beste laget. Hvis det skulle vært spillere fra "optimal-laget" burde det vært en av følgende

```{r, include=F}
#faktorkoder litt for å ha noe å farge etter
df$utvalgte = "ikke valgt"
df$utvalgte[df$solution_full==1] = "best nå"
df$utvalgte[df$first_team==1] = "førstelag"
df$utvalgte[df$first_team==1&df$solution_full==1] = "begge"
df$utvalgte = factor(df$utvalgte)
levels(df$utvalgte)
```

```{r}
qplot(now_cost,total_points,data=df,geom="jitter",color=utvalgte,facets=element_type~.)

qplot(now_cost,total_points,data=df,geom="jitter",color=utvalgte,facets=utvalgte~element_type+.)

```

```{r}
#hvis målet er å holde seg innafor priskategorier trenger jeg ikke alle priskategorier, kun de på first_team.
test = filter(df,solution_full==1)
test = test[test$now_cost %in% levels(as.factor(df$now_cost[df$first_team==1])),]

#prøver å sette opp en interaksjon som også direkte gir spillerne disse over kan byttes mot
test_2 = filter(df,first_team==1) 
test_2 = test_2[interaction(test_2$now_cost,test_2$posisjon) %in% interaction(test$now_cost,test$posisjon),]

#lager en tabell og printer den
test_3 = bind_rows(select(test,id,navn,utvalgte,posisjon,team_navn,now_cost,selected_by_percent,status,total_points),select(test_2,id,navn,utvalgte,posisjon,team_navn,now_cost,selected_by_percent,status,total_points))

kable(arrange(test_3,posisjon,desc(total_points)))
```

```{r}
#hvis å velge et helt lag med div constraints er et lp-problem, bør det også la seg gjøre å formulere hva som vil være det beste byttet som et lp-problem? hvis det nye laget må ha 10 eller 9 spillere som var på first_team?

#tilleggsproblem i så fall: prisen på de nye spillerne må være lik pengene jeg har. men det er ikke noe problem, for totalverdi-constraintent gjelder fortsatt.

# et større tilleggsproblem: er tidligere performance en god indikator på future performance? bør ha litt utforsking og prediksjonsforsøk etter hvert.

optimized_team = teamchooser(df,incremental=TRUE)
#returnerer ei liste med tre df: lp-objektet, df som passes og laget - bruk [[1]]
optimized_team[[1]]
df = optimized_team[[2]]

#beste lag og første lag
kable(select(filter(df,((first_team==1&solution_incremental==1)|(first_team==1&solution_incremental==0)|(first_team==0&solution_incremental==1))),id,navn,posisjon,team_navn,now_cost,selected_by_percent,total_points,solution_incremental,first_team))

```

Algoritmen foreslår altså å selge Vilsvik og Abdellaoue, og kjøpe Rosted og Shuaibu. Det gjør jeg.

```{r}
#i mange på¨en måte å hente ut laget mitt på lagrer jeg det hre

#bør først sette solution_incremental til now_team/sencond_team/team_2

#write.csv2(df,paste0("data/endra_lag_",Sys.Date(),".csv"),row.names=F)
```


En annen mulighet vil være å beholde deler av den opprinnelige modellen for å bedre predikere utviklinga til spillerne. Siden den modellen ikke gjorde det kjempeskarpt i første runde, tenker jeg at dette kan vente til jeg får inn mer data. Dessuten er jeg tom for tid til dette nå.
